臺灣高雄地方法院刑事判決　　　　　　　 94年度訴字第313號
公　訴　人　臺灣高雄地方法院檢察署檢察官
被　　　告　乙○○
上列被告因違反毒品危害防制條例案件，經檢察官提起公訴（93
年度毒偵字第5003號）及移送併辦（94年度毒偵字第2729、2797
、4496號），被告於本院準備程序中就被訴事實為有罪之陳述，
經詢問當事人意見，合議庭裁定由受命法官依簡式審判程序獨任
審理，本院判決如下：
    主  文
乙○○連續施用第一級毒品，處有期徒刑玖月，扣案之海洛因壹
包（淨重零點壹捌公克、包裝重零點貳壹公克）、注射針筒（殘
留海洛因）貳支、衛生紙（殘留海洛因）張均沒收銷燬之，橡
皮帶壹條沒收之。
    事  實
一、乙○○曾因施用毒品案件，經本院裁定送觀察、勒戒後，認
    無繼續施用毒品之傾向，於民國九十二年六月十九日執行完
    畢釋放，並經臺灣高雄地方法院檢察署檢察官於同日以九十
    二年度毒偵緝字第三六四號為不起訴處分確定。詎仍不知悔
    改，於觀察、勒戒執行完畢釋放後五年內，復基於施用第一
    級毒品海洛因之概括犯意，自九十三年八月二十六日某時起
    至九十四年四月五日某時止，連續在其位於高雄市三民區○
    ○○路一○○巷四九號住處，以針筒注射之方式施用第一級
    毒品海洛因多次，平均三、四天施用一次。嗣於九十三年八
    月三十日十五時二十五分許，在高雄市○○區○○道路與逢
    甲路口為警查獲，並扣得其所有海洛因一包（淨重零點一八
    公克、包裝重零點二一公克）、注射針筒（殘留海洛因）二
    支、止血用衛生紙（殘留海洛因）三張、橡皮帶一條；再於
    九十四年一月二十五日十七時四十七分許因為列管毒品調驗
    人口，經警通知至高雄市政府警察局三民第二分局採尿送驗
    ，檢驗結果呈嗎啡、可待因陽性反應而查獲；復於九十四年
    四月二日十一時三十分許，在高雄市新興區○○○路十四號
    前為警查獲；又於九十四年四月七日零時三十分許，駕駛自
    小客車行駛於高雄縣鳳山市○○路上時，因所駕車輛未懸掛
    車牌經警攔停處理，徵得其同意後採尿送驗，檢驗結果呈嗎
    啡、可待因陽性反應而查獲。
二、案經高雄市政府警察局鼓山分局、三民第二分局、保安大隊
    及高雄縣政府警察局報請臺灣高雄地方法院檢察署檢察官偵
    查起訴及移送併辦。
    理  由
一、按本件被告乙○○所犯係死刑、無期徒刑、最輕本刑為三年
    以上有期徒刑以外之罪，其於準備程序就前揭被訴事實為有
    罪之陳述，經受命法官告知簡式審判程序之旨，並聽取其與
    公訴人之意見後，本院認無不得或不宜改依簡式審判程序進
    行之情形，爰依刑事訴訟法第二百七十三條之一第一項規定
    ，裁定本件由受命法官獨任進行簡式審判程序，合先敘明。
二、上揭事實，業據被告於本院審理時坦承不諱，復有海洛因一
    包（淨重零點一八公克、包裝重零點二一公克）、注射針筒
    （殘留海洛因）二支、止血用衛生紙（殘留海洛因）三張、
    橡皮帶一條扣案可稽，且被告於九十三年八月三十日十五時
    二十五分許、九十四年一月二十五日十七時四十七分許、同
    年四月二日十一時三十分許、同年四月七日零時三十分許經
    警查獲後所採集之尿液，經分別送請高雄市立凱旋醫院、長
    榮大學、台灣檢驗科技股份有限公司檢驗之結果，均呈嗎啡
    、可待因之陽性反應，有高雄市立凱旋醫院九十三年九月十
    六日、九十四年四月二十一日濫用藥物尿液檢驗報告、長榮
    大學九十四年二月二十五日確認報告、台灣檢驗科技股份有
    限公司九十四年四月二十九日濫用藥物尿液檢驗報告、高雄
    市政府警察局鼓山分局九十三年查獲毒品案件嫌疑人尿液代
    碼姓名對照登記表、列管毒品人口尿液檢體採集送驗紀錄表
    、保安警察大隊刑案移送專責組偵辦毒品危害防制條例嫌疑
    人尿液採證代碼表、高雄縣政府警察局保安警察隊偵辦毒品
    案件嫌疑人尿液採證代碼對照表各一紙在卷足憑；又扣案之
    海洛因一包、注射針筒二支、止血用衛生紙三張，經鑑定結
    果，均含有第一級毒品海洛因之成分或殘留，有法務部調查
    局調科壹字第二二○○一八三四○號鑑定通知書一紙、高雄
    醫學大學附設中和紀念醫院檢驗報告二紙附卷可考，足認被
    告之自白與事實相符，本件事證明確，被告犯行洵堪認定。
三、按海洛因為毒品危害防制條例第二條第二項第一款所稱之第
    一級毒品，不得施用、持有。次按，犯毒品危害防制條例第
    十條施用第一級毒品之罪者，檢察官應聲請法院裁定，令被
    告入勒戒處所觀察、勒戒，經觀察、勒戒後，檢察官依據勒
    戒處分之陳報，認受觀察、勒戒人無繼續施用毒品傾向者，
    應即釋放，並為不起訴之處分；認受觀察、勒戒人有繼續施
    用毒品之傾向者，檢察官應聲請法院裁定令入戒治處所強制
    戒治，其期間為六個月以上，至無繼續強制戒治之必要為止
    ，但最長不得逾一年，強制戒治期滿，應即釋放，由檢察官
    為不起訴之處分。觀察、勒戒或強制戒治執行完畢釋放後，
    五年內再犯第十條之罪者，應依一般刑事訴訟程序予以起訴
    論罪科刑，此觀諸毒品危害防制條例第二十條第一項、第二
    項、第二十三條第一項、第二項規定自明。被告既曾因施用
    毒品案件，經本院裁定送觀察、勒戒後，認無繼續施用毒品
    之傾向，於九十二年六月十九日執行完畢釋放，並經臺灣高
    雄地方法院檢察署檢察官於同日以九十二年度毒偵緝字第三
    六四號為不起訴處分確定，有臺灣高等法院被告前案紀錄表
    一份在卷可稽，其於觀察、勒戒執行完畢釋放後五年內，再
    犯本件施用毒品案件，依前述規定自應予以起訴論罪科刑。
    是核被告所為，係犯毒品危害防制條例第十條第一項之施用
    第一級毒品罪。其持有第一級毒品之低度行為，應為施用第
    一級毒品之高度行為所吸收，不另論罪。其先後多次施用第
    一級毒品之犯行，時間緊接，方法相同，觸犯構成要件相同
    之罪名，顯係基於概括犯意為之，為連續犯，應依刑法第五
    十六條之規定論以一罪，並依法加重其刑。另除起訴書所載
    被告於九十三年八月三十日十五時二十五分許回溯二十四小
    時內之某時，施用第一級毒品海洛因一次之犯行業經公訴人
    起訴外，其餘如犯罪事實欄所載之多次施用海洛因犯行（包
    括移送併辦部分）雖未據公訴人起訴，然與前揭被訴犯行有
    裁判上一罪關係，已如前述，自為本件起訴效力所及，本院
    應併予審究，併此敘明。爰審酌被告經觀察、勒戒後，仍未
    能戒絕其毒癮，顯見其戒絕毒癮之意念非堅，惟念其於犯罪
    後坦承犯行，態度良好，且施用毒品行為，乃屬對其自身健
    康之戕害行為，及其犯罪動機、目的、手段等一切情狀，量
    處如主文所示之刑，以資懲儆。
四、末查，扣案之白色粉末一包（淨重零點一八公克、包裝重零
    點二一公克），經鑑定結果確含海洛因成分，已如前述，而
    包裝海洛因之夾鏈袋與海洛因無法完全析離，均應依毒品危
    害防制條例第十八條第一項前段之規定沒收銷燬之，至鑑驗
    耗損之海洛因因已滅失，自無庸併予宣告沒收銷燬。又扣案
    之注射針筒二支、止血用衛生紙三張，均含有第一級毒品海
    洛因之殘留，前已敘明，因客觀上已無法與殘留之海洛因完
    全析離，應視同毒品，依毒品危害防制條例第十八條第一項
    前段規定沒收銷燬之。至扣案之橡皮帶一條，屬被告所有，
    且供被告施用（注射）海洛因時綁在注射位置之用，此據被
    告供承在卷，則該條橡皮帶即屬供本件犯罪所用之物，應依
    刑法第三十八條第一項第二款規定沒收之。
據上論斷，應依刑事訴訟法第二百七十三條之一第一項、第二百
八十四條之一、第二百九十九條第一項前段，毒品危害防制條例
第十條第一項、第十八條第一項前段，刑法第十一條、第五十六
條、第三十八條第一項第二款，判決如主文。
本件經檢察官甲○○到庭執行職務。
中　　華　　民　　國　　94　　年　　8 　　月　　8 　　日
                  刑事第六庭    法　官  楊筑婷
以上正本證明與原本無異。
如不服本判決，應於收受送達後10日內向本院提出上訴書狀。
中　　華　　民　　國　　94　　年　　8 　　月　　8 　　日
　　　　　　　　　　　　　　　  書記官  林雯琪
附錄本判決之論罪法條：
毒品危害防制條例第十條
施用第一級毒品者，處六月以上五年以下有期徒刑。
施用第二級毒品者，處三年以下有期徒刑。
